ACORDAO-COMPLETO-2368587

ACÓRDÃO DE RELAÇÃO

ACÓRDÃO DE RELAÇÃO 8550/2019 ATA 32/2019 - SEGUNDA CÂMARA

Acórdão 8550/2019-TCU-Segunda Câmara
	Os Ministros do Tribunal de Contas da União ACORDAM, por unanimidade, com fundamento nos arts. 1º, inciso V, e 39, inciso I, da Lei 8.443/1992, c/c os arts. 1º, inciso VIII, 143, inciso II, 259, inciso I, e 260, § 5º, do Regimento Interno/TCU e no art. 7º, inciso II, da Resolução/TCU 206/2007, em considerar prejudicada a apreciação do mérito dos atos de admissão de pessoal a seguir relacionados, por perda de objeto, tendo em vista o exaurimento dos seus efeitos financeiros antes do respectivo processamento por esta Corte, em razão do desligamento do cargo a que se refere o ato, de acordo com os pareceres emitidos nos autos:
1. Processo TC-Processo 011.125/2019-5 (ATOS DE ADMISSÃO) 
	1.1. Interessados: Felipe Machado Cavalcanti Fonseca (XXX.096.074-XX) ; Fellipe Alexandre Macena Salviano (XXX.951.864-XX) ; Fernanda Holanda Fernandes (XXX.356.934-XX) ; Fernando Hiago da Silva Duarte (XXX.049.844-XX) ; Francenildo Dantas Rodrigues (XXX.436.884-XX) ; Francisco Caninde de Oliveira (XXX.296.614-XX) ; Francisco Jose Dias da Silva (XXX.480.074-XX) ; Germano de Lelis Bezerra Junior (XXX.238.274-XX) ; Helton Maia Peixoto (XXX.766.134-XX) ; Henrique Mesquita Pompermaier (XXX.718.568-XX) ; Herculana Torres dos Santos (XXX.718.144-XX) ; Herick Cidarta Gomes de Oliveira (XXX.522.684-XX) ; Isabel Cristina da Silva Borges (XXX.828.924-XX) ; Isabelley Bezerra Braga Gomes (XXX.988.654-XX) ; Jamile Luz Morais (XXX.559.092-XX) ; Jefferson Bruno Fernandes Lemos (XXX.743.014-XX) ; Jessica Naiara de Medeiros Araujo (XXX.636.314-XX) ; Jessica Patricia Rodrigues Silva de Freitas Soares (XXX.074.724-XX) ; Jociane da Silva Luciano Ferreira (XXX.265.694-XX) ; Jodeylson Islony de Lima Sobrinho (XXX.920.063-XX) .
	1.2. Órgão/Entidade: Universidade Federal do Rio Grande do Norte – UFRN.
	1.3. Relator: Ministro-Substituto Marcos Bemquerer Costa.
	1.4. Representante do Ministério Público: Procurador Rodrigo Medeiros de Lima.
	1.5. Unidade Técnica: Secretaria de Fiscalização de Pessoal (Sefip) .
	1.6. Representação legal: não há.
	1.7. Determinações/Recomendações/Orientações: não há.

Segunda Câmara

Universidade Federal do Rio Grande do Norte - UFRN.

Felipe Machado Cavalcanti Fonseca (XXX.096.074-XX); Fellipe Alexandre Macena Salviano (XXX.951.864-XX); Fernanda Holanda Fernandes (XXX.356.934-XX); Fernando Hiago da Silva Duarte (XXX.049.844-XX); Francenildo Dantas Rodrigues (XXX.436.884-XX); Francisco Caninde de Oliveira (XXX.296.614-XX); Francisco Jose Dias da Silva (XXX.480.074-XX); Germano de Lelis Bezerra Junior (XXX.238.274-XX); Helton Maia Peixoto (XXX.766.134-XX); Henrique Mesquita Pompermaier (XXX.718.568-XX); Herculana Torres dos Santos (XXX.718.144-XX); Herick Cidarta Gomes de Oliveira (XXX.522.684-XX); Isabel Cristina da Silva Borges (XXX.828.924-XX); Isabelley Bezerra Braga Gomes (XXX.988.654-XX); Jamile Luz Morais (XXX.559.092-XX); Jefferson Bruno Fernandes Lemos (XXX.743.014-XX); Jessica Naiara de Medeiros Araujo (XXX.636.314-XX); Jessica Patricia Rodrigues Silva de Freitas Soares (XXX.074.724-XX); Jociane da Silva Luciano Ferreira (XXX.265.694-XX); Jodeylson Islony de Lima Sobrinho (XXX.920.063-XX).

MARCOS BEMQUERER

não há.

Procurador Rodrigo Medeiros de Lima.

ATOS DE ADMISSÃO (ADS)

Secretaria de Fiscalização de Pessoal (Sefip).